【裁判字號】    89,上易,2857
【裁判日期】    900131
【裁判案由】    竊盜
【裁判全文】
臺灣高等法院臺中分院刑事判決                  八十九年度上易字第二八五七號
    上 訴  人
    即 被  告  乙○○
右上訴人因竊盜案件，不服臺灣彰化地方法院八十九年度訴字第一三九七號中華民國
八十九年十月十八日第一審判決（起訴案號：臺灣彰化地方法院檢察署八十九年度偵
字第五七○○號），提起上訴，本院判決如左：
    主  文
原判決撤銷。
乙○○攜帶兇器，毀壞門扇竊盜，未遂，累犯，處有期徒刑拾月。
    事  實
一、乙○○前曾於民國（下同）八十五年間，因違反麻醉藥品管理條例案件，經臺灣
    彰化地方法院判處有期徒刑三月、緩刑二年確定，嗣又於八十六年間，違反槍砲
    彈藥刀械管制條例案件，經臺灣彰化地方法院判處有期徒刑五月確定，前案之緩
    刑宣告被撤銷，入監執行後，甫於八十九年二月十三日執行完畢（八十六年間另
    犯妨害自由案件，經臺灣彰化地方法院判處拘役五十日確定，接續執行至八十九
    年四月三日完畢出獄）；詎其仍不知警惕，因染患施用第一級毒品海洛因、第二
    級毒品安非他命之惡習，卻無正當工作與收入以維持生計，暨供購買毒品以施用
    之，竟意圖為自己不法之所有，於八十九年七月廿九日十三時左右，持用其所有
    ，於客觀上足供兇器使用之之尖嘴鉗、剪刀、螺絲起子、鐵絲各一支等物，趁同
    棟公寓大樓內對門而居之彰化縣溪湖鎮○○○街十七號二樓丙○○住處外出無人
    之際，以所帶前開工具等物，自外強行撬開而破壞該戶門扇後，侵入其內各臥室
    手翻動抽屜搜尋財物（侵入住宅部分未具告訴），恰丙○○自外返家，從彰化
    縣溪湖鎮○○○街十七號一樓大門進入屋內（一、二樓均係同一住戶所有，內部
    建有樓梯連通，平時出入均由一樓大門；二樓門戶係通往公寓樓梯間，平日並不
    使用出入，自內反鎖），當登上二樓後，發現二樓門戶遭人自外強行破壞，即懷
    疑家中遭竊，遂逐間查看是否有外人藏匿或財物失竊，俟當查看、推開二樓臥房
    房門時，尚躲藏其中之乙○○惟恐被發現，欲自內側急將房門關起，但已為丙○
    ○所發現而用力推開，乙○○只得步出房門，再趁隙自二樓門戶奔出屋外，逃回
    自己家中，因而竊盜財物未能得逞。
二、案經彰化縣警察局溪湖分局報請臺灣彰化地方法院檢察署檢察官偵查起訴。
    理  由
一、訊據被告固坦承右揭進入丙○○住處之事實，惟矢口否認右揭行竊之事實，辯稱
    ：當天下雨，伊與丙○○住對面，丙○○家門開著，遭人撬壞，伊始進入看一下
    ，正好丙○○回來，伊並未偷東西云云，惟查右揭事實，業據丙○○於警訊時指
    稱：「於八十九年七月二十九日十三時十分許，我正由上班處返住家休息，即發
    現住家門鎖遭人破壞，我進入一看，當時乙○○正在我房間內抽屜竊盜財物，乙
    ○○發現我回家隨即將房門往內關，我用力將房門推開，乙○○才走出房間」等
    語（詳警卷八十九年七月二十七日丙○○筆錄），且於偵查中指稱；‧我是從外
    面回來，當時我家都沒有人在，我回家時一樓是關著，我打開進去上到二樓才發
    現二樓的門被打開，且是破壞性的開著，是被撬開的，門外有起子剪刀、剪刀及
    一些零碎的鐵絲等物，當時我直覺是有小偷進來‧‧‧當時我就一間一間查看，
    查看到二樓房間門是半虛掩的，我要把門打開小偷就從裡面跑出來，我有看到小
    偷就是被警方抓到的乙○○‧‧我本來要推開他從裡面要關起來，我又推時，他
    就從裡面衝出來，且說他不是小偷，之後他就衝回家去了，‧‧‧房間抽屜被打
    開且被翻動過，但沒有遺失東西‧‧並沒有聽說附近遭竊，（問：公寓一樓大門
    平時開或關？）答：關著。」（詳偵查卷第十六頁、第十七頁），且有丙○○上
    開遭竊現場之相片四張附於卷附警卷可資佐證，且顯示上開住處門鎖確遭破壞、
    房間內抽屜遭打開，核與丙○○上開指述相符，而丙○○於原審審理時更指稱：
    「門修理一千多元，被告媽媽已賠償了。」等語（詳見原審卷第二十二頁），而
    未扣案之尖嘴鉗、剪刀、螺絲起子、鐵絲各一支據被告供稱係伊所有（詳見原審
    卷第二十三頁），則被告既有上開尖嘴鉗、剪刀、螺絲起子、鐵絲各一支，且被
    告之母親亦為其賠償丙○○之門鎖損害，且丙○○復親眼目睹被告打開抽屜，則
    被告辯稱：僅係入內看看云云，顯係卸責之詞，不足採信。被告右揭犯行洵堪認
    定，應依法予以論科。
二、被告乙○○攜帶客觀可供兇器使用之尖嘴鉗、剪刀、螺絲起子、鐵絲各一支行竊
    ，而於未竊得財物前即被發覺，核其所為，係犯刑法第三百二十一條第二項、第
    一項第三款、第二款之加重竊盜未遂罪。又被告前曾因違反麻醉藥品管理條例案
    件，經臺灣彰化地方法院判處有期徒刑三月、緩刑二年確定及違反槍砲彈藥刀械
    管制條例案件，經臺灣彰化地方法院判處有期徒刑五月確定，前案之緩刑宣告被
    撤銷，入監執行後，甫於八十九年二月十三日執行完畢（八十六年間另犯妨害自
    由案件，經臺灣彰化地方法院判處拘役五十日確定，接續執行至八十九年四月三
    日完畢出獄）；受有期徒刑之宣告及執行完畢，此有臺灣彰化地方法院檢察署刑
    案資料查註紀錄表及臺灣高等法院被告全國前案紀錄表一份在卷可參，其復於五
    年以內再犯本件有期徒刑以上之罪，為累犯，應依法加重其刑。又被告行竊未遂
    ，並依刑法第二十六條前段未遂犯之規定減輕其刑，原審判決認被告罪證明確予
    以論罪科刑，固非無見，惟原審判決對於被告於原審僅坦承進入丙○○住處，並
    未坦承偷竊，竟於理由欄載稱「被告乙○○對其前揭竊盜犯行坦白承認」等語，
    顯與卷證資料不符，尚有未洽，且於據上論斷欄將被告犯刑法第三百二十一條第
    二項，誤載為刑法第三百二十一條第三項，亦有未洽。被告上訴意旨否認竊盜，
    且認原審判決量刑過重指摘原審判決不當，雖無理由，惟原審判決既有上開可議
    之處，自應由本院予以撤銷改判。爰審酌被告犯罪之動機、目的、方法、手段、
    所得利益、智識程度，其前有多項犯罪記錄，品行不佳，且其正值青年，竟圖不
    勞而獲，攜帶兇器侵入鄰居之家中行竊，雖因及時被發現而不遂，但其行為除造
    成被害人財產上之損失外，更侵害被害人居家之安寧，所生危害不輕，及其犯後
    已坦認犯行，賠償被害人之損失等一切情狀，仍量處有期徒刑拾月，以示懲儆。
    未扣案如主文欄所示之物，雖係被告所有，供其犯本罪所用，業據被告供明在卷
    ，惟因既未扣案為免執行困難，爰不另為沒收之宣告。
據上論斷，應依刑事訴訟法第三百六十九條第一項、第三百六十四條、刑法第三百二
十一條第二項、第一項、第二款、第三款、第四十七條、第二十六條前段，判決如主
文。
本案經檢察官甲○○到庭執行職務。
中      華      民      國      九十     年       二      月    三十一  日
                                   臺灣高等法院臺中分院刑事第三庭
                                         審判長法  官  方  艤  駐
                                               法  官  劉  連  星
                                               法  官  胡  忠  文
右正本證明與原本無異。
不得上訴。
                                  書記官  粘  銘  環
中      華      民      國      九十     年       二      月      一    日
刑法第三百二十一條
犯竊盜罪而有左列情形之一者，處六月以上五年以下有期徒刑：
一、於夜間侵入住宅或有人居住之建築物、船艦或隱匿其內而犯之者。
二、毀越門扇、牆垣或其他安全設備而犯之者。
三、攜帶兇器而犯之者。
四、結夥三人以上而犯之者。
五、乘火災、水災或其他災害之際而犯之者。
六、在車站或埠頭而犯之者。
前項之未遂犯罰之。                                                      Ｉ


司法院資訊處製作；財團法人民間司法改革基金會備份。
